臺灣板橋地方法院交通事件裁定　　　　 96年度交聲字第768號
原處分機關　交通部公路總局臺北區監理所板橋監理站
異　議　人
即受處分人　甲○○
上列受處分人因違反道路交通管理處罰條例案件，對於交通部公
路總局臺北區監理所於中華民國九十六年五月二十八日以板監裁
字第裁四一─Ｃ00000000號違反道路交通管理事件裁決
書所為之裁決處分（原舉發案號：臺北縣政府警察局九十六年二
月二日北縣警交字第Ｃ00000000號）不服，聲明異議，
本院裁定如下：
    主  文
異議駁回。
    理  由
一、原處分意旨略以：異議人即受處分人甲○○於民國九十六年
    二月二日凌晨三時二十二分許，騎乘車號０ＬＭ一三一六號
    重型機車，在臺北縣土城市○○街六十八巷口，因「酒後駕
    車，酒測值達每公升０‧二九毫克」之違規，為警掣單舉發
    ，乃依道路交通管理處罰條例第三十五條第一項之規定裁處
    罰鍰新臺幣（下同）一萬五千元，吊扣駕駛執照十二個月，
    並應接受道路交通安全講習。異議人則以：伊於九十六年二
    月二日凌晨三時許，騎乘機車在土城市○○街被廣福派出所
    警員乙○○攔檢酒測，該警員於伊酒測值每公升０‧二五毫
    克後，要再對伊進行酒測時，伊要求休息一下並飲用水，但
    該警員不給伊休息，改採手動酒測而使酒測值達每公升０‧
    二九毫克，顯然是為了績效而執法不公，為此聲明異議，請
    求撤銷原處分云云。
二、按汽車駕駛人飲用酒類或其他類似物後其吐氣所含酒精濃度
    超過每公升０‧二五毫克或血液中酒精濃度超過百分之０‧
    ０五以上者，不得駕車，道路交通安全規則第一百十四條第
    二款定有明文。又汽車駕駛人，駕駛汽車經測試檢定有酒精
    濃度超過規定標準者，處一萬五千元以上六萬元以下罰鍰，
    並當場移置保管其車輛及吊扣其駕駛執照一年；汽車駕駛人
    有同條例第三十五條第一項規定之情形，應接受道路交通安
    全講習。道路交通管理處罰條例第三十五條第一項第一款、
    第二十四條第一項第二款分別定有明文。
三、異議人於本院調查時固坦承於本件舉發前即九十六年二月二
    日晚間十時許起至十一時許止，有飲用高梁酒加水後騎乘機
    車在上開地點為警攔停並施以酒測之事實，惟否認其酒測值
    達每公升０‧二九毫克之違規，並以前揭情詞置辯。惟查，
    本件交通違規舉發之過程，依證人即舉發警員乙○○於本院
    調查時結證稱：「（本件是否你舉發？舉發經過？）是我對
    異議人作酒測的，也是我舉發的，當時我值路檢勤務，三點
    時攔停異議人騎機車，發現身上有酒味，就立即對異議人進
    行酒測，當場第一次測得０‧二九，測完後，異議人要求喝
    水，但現場沒有水，就帶他回所內，之後稍做休息再做酒測
    ，結果因為異議人當時他嘴巴內有檳榔，所以第二次測得０
    ‧二五，我們認第二次異議人有意圖規避之嫌，我們就叫異
    議人把嘴巴內的東西吐乾淨再施測，就測得０‧二九，這就
    是我們後來提出舉發的酒測單。依照程序異議人可以要求喝
    水，喝完水後一、二十分再測」、「（你們所謂第三次的酒
    測與你們所言的程序是否相符？）我們第三次測的時候，距
    異議人喝水後二十分鐘左右，且有給他休息了」等語，並有
    酒精測定表一紙在卷可稽。茲證人乙○○對於異議人飲酒後
    騎乘機車為警攔停並施以酒測之情節證述詳實明確，而證人
    與異議人夙無怨隙，自無恣意誣攀之理，所證應屬可信，況
    交通警員掣單舉發違反道路交通管理處罰條例所列之違規事
    實，本質上為行政處分，係公務員基於職務上權力，依法就
    特定之具體事件所為具有公法上效果之單方行政行為，基於
    公務員為公法上行為具有公信力之原則，該行政處分當可被
    推定為真正，其據以依法處分之事實認定亦為真正無誤，異
    議人雖否認違規，但迄未就執勤警員之舉發有何瑕疵或錯誤
    ，舉證以供調查，異議人所辯顯難信實，尚不能推翻本件舉
    發之真實性。是依證人乙○○上開證述情節，而異議人自承
    舉發前即九十六年二月二日晚間十時許起至十一時許止有飲
    用高梁酒加水，及其為警攔停後當場第一次所為酒測值即達
    每公升０‧二九毫克等情，由此足徵證人乙○○於第三次對
    異議人所施測之酒精濃度達每公升０‧二九毫克，堪認與客
    觀事實相符，是異議人有飲酒後騎乘機車為警攔停後之酒測
    值達每公升０‧二九毫克之違規行為，甚為明確；況汽車駕
    駛人飲用酒類後其吐氣所含酒精濃度超過每公升０‧二五毫
    克以上，即應依道路交通管理處罰條例第三十五條第一項第
    一款規定處罰，而所謂「吐氣所含酒精濃度超過每公升０‧
    二五毫克以上」，應俱連本數計算，亦即駕駛人之酒精濃度
    達每公升０‧二五毫克者，即應受上開規定處罰，則本件異
    議人既不爭執其第二次酒測值已達每公升０‧二五毫克之事
    實，足認異議人之行為符合上開道路交通管理處罰條例第三
    十五條第一項第一款等飲酒後駕車之處罰規定。是異議人辯
    稱本件酒測程序不公云云，並非足採。
四、綜上所述，本件異議人有酒後騎乘機車經測試檢定酒精濃度
    超過規定標準之違規行為，洵堪認定，原處分機關援引上揭
    規定，裁處異議人罰鍰一萬五千元，吊扣駕駛執照十二個月
    ，並應接受道路交通安全講習，核無違誤，量罰亦甚妥適，
    應予維持，本件異議為無理由，應駁回之。
據上論斷，應依道路交通管理處罰條例第八十七條第二項，道路
交通案件處理辦法第十九條，裁定如主文。
中　　華　　民　　國　　96　　年　　6 　　月　　29　　日
                  　　交通法庭　法　官 楊 志 雄
以上正本證明與原本無異
如不服本裁定應於送達後5日內向本院提出抗告狀
                                書記官 陳 春 銘
中　　華　　民　　國　　96　　年　　6 　　月　　29　　日
